【裁判字號】    94,易,688
【裁判日期】    950126
【裁判案由】    違反毒品危害防制條例
【裁判全文】
臺灣屏東地方法院刑事判決               94年度易字第688號
公  訴  人  臺灣屏東地方法院檢察署檢察署
被      告  甲○○
上列被告因違反毒品危害防制條例案件，經檢察官提起公訴（94
年度毒偵字第2855號）及移送併辦（同署95年度毒偵字第122 號
），嗣因被告就被訴及併案犯罪事實為有罪之陳述，並聽取當事
人意見後，本院裁定改依簡式審判程序審理，判決如下：
    主  文
甲○○連續施用第二級毒品，累犯，處有期徒刑捌月。
    事  實  及  理  由
一、甲○○曾於民國89年間因施用毒品案件，經本院以89年度毒
    聲字第1782號裁定送觀察、勒戒後，因認有繼續施用毒品傾
    向，再經本院以89年度毒聲字第1962號裁定令入戒治處所施
    以強制戒治，其間因戒治成效良好，又經本院以90年度毒聲
    字第113 號裁定停止戒治並付保護管束，嗣於90年8 月27日
    保護管束期滿而強制戒治執行完畢，經臺灣地方法院檢察署
    檢察官於90年8 月31日以90年度戒毒偵字第297 號為不起訴
    處分確定。詎甲○○於上開強制戒治執行完畢釋放後5 年內
    ，復基於施用第二級毒品之概括犯意，自94年9 月底之某日
    起至94年10月28日22時許止，連續在屏東縣東港鎮○○里○
    ○路1 巷14號住處，以將甲基安非他命置於玻璃球吸食器上
    用打火機燃燒後吸食其煙霧之方式，施用第二級毒品甲基安
    非他命多次，嗣分別於：(一)94年10月27日14時40分許，在高
    雄市○○區○○路與復興路口為警查獲；(二)94年10月29日，
    因警前往屏東縣崁頂鄉○○路12之30號執行搜索時，經甲○
    ○同意採尿而查獲。
二、上開犯罪事實，業據被告於本院審理時坦承不諱；又被告為
    警查獲後所採集之尿液，送驗結果均呈甲基安非他命陽性反
    應，有尿液採證代碼對照表2 紙、台灣檢驗科技股份有限公
    司94年11月11日KH2005A0000000號檢驗報告1 紙、高雄市立
    凱旋醫院94年11月14日檢驗報告1 紙附卷可證，此外並有卷
    存臺灣高等法院被告前案紀錄表1 紙可資證明，核與被告之
    自白相符，事證明確，被告犯行應可認定。
三、查甲基安非他命係毒品危害防制條例第2 條第2 項第2 款所
    定之第二級毒品，不得非法持有、施用，故核被告所為，係
    犯毒品危害防制條例第10條第2 項之施用第二級毒品罪。其
    因施用而持有甲基安非他命之低度行為，為施用之高度行為
    所吸收，不另論罪。被告多次施用第二級毒品之犯行，時間
    緊接、手法相同，觸犯構成要件相同之罪名，顯係基於概括
    犯意為之，為連續犯，應依刑法第56條之規定以一罪論，並
    加重其刑。又被告甲○○曾因違反肅清煙毒條例案件，經法
    院判處有期徒刑4 年7 月確定，且曾先後經2 次撤銷假釋，
    所餘殘刑為2 年1 月；又於89年間因竊盜案件，經本院89年
    度易字第1048號判處有期徒刑1 年8 月，嗣經臺灣高等法院
    高雄分院89年度上易字第1846號判決上訴駁回確定，經與上
    開殘刑接續執行，於93年7 月5 日假釋出監，甫於同年8 月
    15日保護管束期滿，假釋未經撤銷，以已執行論，有上開前
    科紀錄可證，其受有期徒刑執行完畢後，於5 年以內再犯本
    件最重本刑為有期徒刑以上之罪，為累犯，應依刑法第47條
    之規定，加重其刑，並依刑法第70條之規定，遞加重之。本
    院審酌被告有多次施用毒品前科，迄未戒斷其施用毒品之惡
    習，竟再為施用，顯見其戒除毒隱之意志力薄弱，然施用毒
    品究屬戕害自身健康之犯罪，被告施用毒品尚未造成他人明
    顯之危害，且
    本件被告施用之時間僅一月餘，犯後又坦承犯行，態度良好
    等情，並兼衡被告犯罪之動機、目的、手段、生活狀況及智
    識程度等一切情狀，量處如主文所示之刑，以示懲戒。
五、本件檢察官原起訴被告犯罪時間為「自94年5 月間 (本院94
    年度易字第45號案件宣判後）起至94年10月28日22時許止」
    ，經公訴人當庭確定起訴之範圍僅「自94年9 月底之某日起
    至94年10月28日22時許止」，是本院僅就此範圍予以審理。
    又併案部分，雖未據檢察官起訴，然與起訴部分有連續犯之
    裁判上一罪關係，依刑事訴訟法第267 條規定，為訴效力所
    及，本院自應併予審究。另數行為於同時同地或密切接近之
    時地實施，侵害同一之法益，各行為之獨立性極為薄弱，依
    一般社會健全觀念，在時間差距上，難以強行分開，在刑法
    評價上，以視為數個舉動之接續施行，合為包括之一行為予
    以評價，較為合理，則屬接續犯，而為包括之一罪。本件被
    告係2 、3 天施用一次，已據被告於審理時陳述在卷，依一
    般社會健全觀念，在時間差距上，並非難以強行分開，尚難
    認係刑法之接續犯，檢察官起訴書記載為連續犯，即有誤會
    ，附此敘明。
六、據上論斷，應依刑事訴訟法第273 條之1 第1 項、第299 條
    第1 項前段，毒品危害防制條例第10條第2 項，刑法第11條
    前段、第56條、第47條，判決如主文。
中    華    民    國    95    年    1     月    26    日
                  刑事第一庭    法  官  曾吉雄
以上正本證明與原本無異。
如不服本判決應於收受本判決送達後十日內向本院提出上訴書狀，
其未敘述上訴理由者，並得於提起上訴後十日內向本院補提理由
書狀（均須按他造當事人之人數附繕本）「切勿逕送上級法院」
                                書記官  潘美碧
中    華    民    國    95    年    1     月    26    日
附錄本判決論罪之法條：
毒品危害防制條例第10條第2項：
施用第二級毒品者，處三年以下有期徒刑。


司法院資訊處製作；財團法人民間司法改革基金會備份。
